# 陈版您好，请教申报期子公司增减变动问题

提问人：zxz8516 时间：2015-07-10 14:41:25
申报期内 子公司增减变动如何处理？
假设： 2013 、 2014 、 2015 年1-6月是申报期， 2014 年a公司出资设立b子公司， 2015 年 3 月将b子公司处置掉，此时合并报表如何处理？按正常的 2014 作为增加子公司， 2015 作为处置子公司？ 如果 2014 年a公司出资收购统一控制下的b公司， 2015 年 3 月处置掉，那又如何处理？（由于收购后没有保持一年是否不能作为统一控制合并？那该怎么处理？） 谢谢

回答人：chenyiwei
在你说的两种情形下，首先都要注意判断这两步骤是否构成一揽子交易。如果不构成一揽子交易，且持股期间确实实质性控制了该子公司的，则前一步骤按设立子公司或企业合并处理，后一步骤按处置子公司并丧失控制权处理。 在后一情况下，是否构成同一控制下合并的判断，应综合分析多方面因素，不能简单地因为持股不到一年就必然认为是非同一控制下合并。例如，如果当初收购具有合理的商业目的，后续因为情况发生了当初无法合理预见的变化，导致原定交易目的无法实现而将其处置，这时就不一定能说第一步的收购不是同一控制下合并。